【裁判字號】    98,審訴,4860
【裁判日期】    990113
【裁判案由】    毒品危害防制條例
【裁判全文】
臺灣高雄地方法院刑事判決            98年度審訴字第4860號
公  訴  人  臺灣高雄地方法院檢察署檢察官
被      告  甲○○
上列被告因毒品危害防制條例案件，經檢察官提起公訴（98年度
毒偵字第6486號），被告就被訴事實為有罪陳述，經本院告知簡
式審判程序意旨，並聽取公訴人及被告之意見後，裁定由受命法
官依簡式審判程序審理，判決如下：
    主  文
甲○○施用第一級毒品，累犯，處有期徒刑捌月。又持有第一級
毒品，累犯，處有期徒刑參月，扣案之第一級毒品海洛因壹包（
含包裝袋，檢驗前淨重零點貳肆玖公克，檢驗後淨重零點貳肆零
公克）沒收銷燬。應執行有期徒刑拾月，扣案之第一級毒品海洛
因壹包（含包裝袋，檢驗前淨重零點貳肆玖公克，檢驗後淨重零
點貳肆零公克）沒收銷燬。
    事  實
一、甲○○前於民國87年間因施用毒品案件，經本院以87年度毒
    聲字第3294號裁定送觀察、勒戒後，認有繼續施用毒品傾向
    ，再以裁定令入戒治處所施以強制戒治，歷經停止戒治及撤
    銷停止戒治，於89年8月26日戒治期滿執行完畢，並經臺灣
    高雄地方法院檢察署檢察官以89年度戒毒偵字第1137號為不
    起訴處分確定。復於上開強制戒治執行完畢釋放後5年內之
    90年間再犯施用毒品案件，經本院以91年度訴緝字第143號
    判處有期徒刑8月確定。另於94、95年間因連續施用毒品、
    竊盜等案件，分經臺灣屏東地方法院、臺灣新竹地方法院、
    臺灣苗栗地方法院以94年度訴字第1110號、95年度竹簡字第
    19號、95年度易字第66號判處有期徒刑1 年2 月、6 月及9
    月確定，嗣經減刑並合併定應執行有期徒刑1 年1 月確定，
    於96年7 月16日因減刑條例施行而執行完畢出監。詎仍不知
    悔改，復基於施用第一級毒品海洛因之犯意，於98年10月7
    日21時許，在其位於高雄縣鳳山市○○○路380 巷48弄56號
    之住處房間內，以將海洛因摻水置於針筒內注射之方式，施
    用第一級毒品海洛因1 次。另明知海洛因業經行政院依毒品
    危害防制條例第2 條第2 項第1 款規定公告為第一級毒品，
    不得任意持有之，竟基於持有第一級毒品海洛因之犯意，於
    98年10月8 日12時50分許，在高雄縣林園鄉○○路與五福路
    口，向某真實姓名、年籍不詳綽號「龍仔」之成年男子，以
    新臺幣1000元之代價購入第一級毒品海洛因1 包（檢驗前淨
    重0.249 公克，檢驗後淨重0.240 公克）後，即藏放在身上
    而持有之，預為自己日後施用毒品之用。嗣於98年10月8 日
    13時5 分許，在高雄縣林園鄉○○路與鳳林路口，因其形跡
    可疑為警攔查，甲○○於具有偵查犯罪權限之公務員尚不知
    其犯罪前，主動自其褲子口袋內取出第一級毒品海洛因1 包
    （檢驗前淨重0.249 公克，檢驗後淨重0.24 0公克）交予員
    警，並主動告知員警其上開施用及持有第一級毒品之犯行，
    且願接受裁判及同意採尿液送驗，其送驗結果確呈嗎啡陽性
    反應，而查悉上情。
二、案經高雄市政府警察局小港分局移送臺灣高雄地方法院檢察
    署檢察官偵查起訴。
    理  由
一、本件被告甲○○所犯均為死刑、無期徒刑、最輕本刑為3 年
    以上有期徒刑以外之罪，其於準備程序中就被訴事實為有罪
    之陳述，經本院告知簡式審判程序之旨，並聽取當事人意見
    後，合議庭認宜進行簡式審判程序，爰依刑事訴訟法第273
    條之1 第1 項規定，裁定本件由受命法官獨任進行簡式審判
    程序，合先敘明。
二、前揭事實，業據被告甲○○於警詢、偵訊及本院審理中均坦
    承不諱；其為警查獲時所採尿液經送檢驗結果，亦呈嗎啡之
    陽性反應，此有毒品案嫌疑人尿液代碼與姓名對照表、高雄
    市立凱旋醫院濫用藥物尿液檢驗報告各1份在卷可稽；另扣
    案之白色粉末1包，經送鑑驗結果，確含海洛因成分（驗前
    淨重0.249公克，驗後淨重0.240公克），此有高雄市立凱旋
    醫院濫用藥物成品檢驗鑑定書1紙附卷可稽。綜上所述，被
    告上開任意性之自白既有前揭證據可佐，核與事實相符，自
    得採為論罪科刑之依據，是本案事證已臻明確，被告之犯行
    洵堪認定，應予依法論科。
三、核被告甲○○所為，係犯毒品危害防制條例第10條第1項之
    施用第一級毒品罪及同條例第11條第1項之持有第一級毒品
    罪。被告施用而持有海洛因之低度行為，為施用之高度行為
    所吸收，不另論罪。又檢察官於起訴書犯罪事實欄內，業已
    載明被告持有第一級毒品海洛因遭警查扣等情，此部分業已
    起訴，檢察官於論罪法條欄雖漏引毒品危害防制條例第11條
    第1 項之持有第一級毒品罪名，並不影響此部分業已起訴之
    效力，且檢察官於本院行準備程序及審理時亦已補充被告犯
    毒品危害防制條例第11條第1 項之持有第一級毒品罪，是此
    部分本院自得予以審理。被告所犯上開2 罪，犯意各別，行
    為互殊，應予分論併罰。被告前於94、95年間因連續施用毒
    品、竊盜等案件，分經臺灣屏東地方法院、臺灣新竹地方法
    院、臺灣苗栗地方法院以94年度訴字第1110號、95年度竹簡
    字第19號、95年度易字第66號判處有期徒刑1 年2 月、6 月
    及9 月確定，嗣經減刑並合併定應執行有期徒刑1 年1 月確
    定，於96年7 月16日因減刑條例施行而執行完畢出監等情，
    有臺灣高等法院被告前案紀錄表附卷可稽，其於有期徒刑執
    行完畢後5 年以內，故意再犯本件有期徒刑以上之2 罪，均
    為累犯，爰均依刑法第47條第1 規定加重其刑。又被告上開
    施用及持有第一級毒品之犯行，均係於具有偵查犯罪權限之
    公務員尚不知其犯罪前，主動告知員警該次施用及持有毒品
    之犯行且願接受裁判等情，有高雄市政府警察局小港分局訊
    問筆錄及高雄市政府警察局小港分局解送人犯報告書各1 份
    在卷可稽，其乃係對於未經發覺之上開2 罪自首並願接受裁
    判，均應依刑法第62條前段規定減輕其刑，並均先加後減之
    。審酌被告歷經觀察勒戒及強制戒治，然仍未戒除毒癮，顯
    見其意志不堅，惟念其施用毒品之行為，究屬戕害自己身心
    ，尚未危害他人，於查獲後坦承全部犯行，犯罪後態度良好
    ，及其施用毒品之前科次數等一切具體情狀，爰分別量處如
    主文所示之刑，並定其應執行之刑，以資懲儆。
四、扣案之白色粉末1 包，經鑑驗後含第一級毒品海洛因成分無
    訛，業如前述，應依毒品危害防制條例第18條第1 項前段之
    規定，不問屬於被告與否，在被告持有第一級毒品罪之主文
    項下予以宣告沒收銷燬；其包裝袋因殘留微量海洛因毒品而
    難以析離，爰視同毒品整體，併依前開規定沒收銷燬。至鑑
    驗耗用之海洛因既已滅失，自無庸再予宣告沒收銷燬。
據上論結，應依刑事訴訟法第273條之1第1項、第299條第1項前
段，毒品危害防制條例第10條第1項、第11條第1項、第18條第1
項前段，刑法第11條、第47條第1項、第62條前段、第51條第5款
，判決如主文。
本件案經檢察官陳妍萩到庭執行職務。
中    華    民    國    99    年    1     月    13    日
                  刑事第十庭    法  官    孫啟強
以上正本證明與原本無異。
如不服本判決，應於判決送達之日起10日向本院提出上訴書狀。
中    華    民    國    99    年    1     月    13    日
                                書記官    黃麗玉
附錄本判決論罪科刑之法條：
毒品危害防制條例第10條第1項：
施用第一級毒品者，處6月以上5年以下有期徒刑。
毒品危害防制條例第11條第1 項：
持有第一級毒品者，處3 年以下有期徒刑、拘役或新臺幣5 萬元
以下罰金。

司法院資訊處製作；財團法人民間司法改革基金會備份。
